臺灣彰化地方法院刑事判決　　　　　　　　　　　　九十二年度訴字第一二一二號
　　公　訴　人　臺灣彰化地方法院檢察署檢察官
　　被　　　告　甲○○
右列被告因違反毒品危害防制條例案件，經檢察官提起公訴（九十二年度毒偵字第二
三三三號），及移
被告於準備程序中對檢察官起訴事實為認罪之答辯，經本院合議庭裁定依簡式審判程
序審理，本院判決如左：
    主  文
甲○○連續施用第一級毒品，累犯，處有期徒刑拾壹月。
扣案之海洛因共伍包（驗餘淨重合計貳點肆伍公克）沒收銷燬之；注射針筒貳支、塑
膠鏟子貳支及杓子壹支沒收。
    事實及理由
一、甲○○前有竊盜、違反肅清煙毒條例、贓物等多次前科，最近一次於民國九十年
    間因施用毒品案件，經本院判處有期徒刑八月，入監執行後，甫於九十二年一月
    十三日執行完畢，仍不知悔悟。另於八十七年間因施用毒品案件，經強制戒治期
    滿，由本院於八十九年一月十八日，以八十七年度訴字第四八七號及八十七年度
    易字第四七四號判決免刑確定，復於九十年間再犯施用毒品案件，由臺灣彰化地
    方法院檢察署檢察官提起公訴並聲請裁定強制戒治，刑責部分，經本院於九十年
    八月一日，以九十年度訴字第七四六號判處有期徒刑八月確定，強制戒治部分，
    亦經本院裁定令入戒治處所施以強制戒治一年，於九十年四月三十日開始執行強
    制戒治處分，嗣經本院裁定停止戒治，所餘戒治期間付保護管束，保護管束期間
    至九十一年四月二十九日止，期滿未經撤銷停止戒治，視為強制戒治期滿執行完
    畢。詎甲○○仍不思戒除毒癮，於強制戒治處分執行完畢釋放後，五年內再基於
    施用第一級毒品之概括犯意，自九十二年二月中旬某日起至九十三年六月中旬某
    日止，在彰化縣芬園鄉○○村○○路○段二三號居所內，以將海洛因摻水使用針
    筒注射之方式，約二、三天施用一次，連續施用第一級毒品海洛因多次。嗣先後
    於(1)九十二年六月五日上午七時三十分許，為警在彰化縣芬園鄉○○村○○路○
    段二一號查獲，並扣得其所有供施用海洛因所用之注射針筒一支及塑膠鏟子二支
    等物；(2)九十二年十二月二日下午一時許，在南投縣草屯鎮○○街處為警查獲；
    (3)九十三年一月二十九日下午三時三十五分許，為警在彰化縣彰化市福田里福田
    莊三十八號查獲，並扣得其所有之第一級毒品海洛因一包（驗餘淨重一‧○一公
    克）；(4)九十三年四月十三日上午十時許，在彰化縣芬園鄉○○村○○路○段一
    四七號為警查獲，並扣得其所有之第一級毒品海洛因四包（驗餘淨重合計一‧四
    四公克），及供其施用海洛因所用之注射針筒、杓子各一支。
二、上開犯罪事實有以下證據可資證明：
    (一)被告甲○○於本院審理時之自白；
    (二)彰化縣衛生局九十二年六月十六日煙檢字第九二一一五二號尿液檢驗成績書一
      份、南投縣政府衛生局九十二年十二月十七日投衛局檢字第○九二○○二一八
      八○號及九十三年五月六日投衛局檢字第○九三○○○七一二五號尿液檢驗單
      各一份、詮昕科技股份有限公司編號00000000號濫用藥物尿液檢驗報
      告一份、臺中縣衛生局九十三年二月四日出具之尿液煙毒檢驗報告書一份、中
      山醫學大學附設醫院藥物濫用檢測中心九十三年四月十六日出具之確認結果報
      告一份；
    (三)法務部調查局九十三年三月八日調科壹字第一四○○○九八六一號及同年五月
      十二日調科壹字第一四○○一○一○七號鑑定通知書各一份；
    (四)查獲及扣案物品現場照片四張；
    (五)扣案之被告所有之海洛因共五包（驗餘淨重合計二‧四五公克）及其所有供施
      用海洛因所用之注射針筒二支、塑膠鏟子二支及杓子一支；
    (六)臺灣高等法院被告全國前案紀錄表一份、本院九十年度訴字第七四六號刑事判
      決書一份。
三、按行為後法律有變更者，適用裁判時之法律；但裁判前之法律有利於行為人者，
    適用最有利於行為人之法律，刑法第二條第一項固定有明文。惟按連續數行為而
    犯同一之罪名者，以一罪論，刑法第五十六條定有明文，則當連續犯罪之際，遇
    法律有變更時，其一部涉及舊法，一部涉及新法者，即應依最後行為時之法律處
    斷（最高法院二十九年上字第三八六六號判例意旨參照），尚無法律變更比較問
    題。查被告自九十二年二月中旬某日起至九十三年六月中旬某日止，連續施用第
    一級毒品海洛因多次，其間毒品危害防制條例業於九十二年七月九日修正公布，
    並自九十三年一月九日起施行，被告最後一次施用第一級毒品之時間，新修正之
    毒品危害防制條例已開始施行，是以本案自無於行為人施用第一級毒品後法律有
    變更，而應比較修正前、後之規定，並擇一較有利於行為人之規定以為適用之問
    題，故本案被告施用第一級毒品犯行應逕依修正後之毒品危害防制條例論處。又
    被告自九十二年六月五日或其前三日內之某一時點起至九十三年六月中旬某日止
    之多次施用海洛因犯行，雖未據檢察官提起公訴，惟該部分與已起訴之部分犯行
    ，有連續犯之裁判上一罪關係，為起訴效力之所及，本院自應併予審理；另起訴
    書之犯罪事實欄固記載被告自九十二年一月間某日起即開始施用第一級毒品，惟
    被告於本院審理時供稱自其於九十二年一月十四日出獄後約一個月即同年二月中
    旬某日起始開始施用海洛因明確，而公訴人於本院審理時亦當庭將起訴書所載被
    告施用毒品之時間更正為九十二年二月間某日開始（見本院九十三年八月二十日
    審判筆錄第二、三頁），則本件自應以公訴人當庭更正者為本院之審理範圍，均
    附此敘明。
四、應依刑事訴訟法第二百七十三條之一第一項、第二百九十九條第一項前段、第三
    百十條之二、第四百五十四條第一項，毒品危害防制條例第十條第一項、第十八
    條第一項前段，刑法第十一條前段、第五十六條、第四十七條、第三十八條第一
    項第二款，判決如主文。
五、如不服本判決，應於判決送達後十日內向本院提出上訴狀，上訴於臺灣高等法院
    臺中分院（須附繕本）。
中      華      民      國    九十三    年      八      月    二十七    日
                                     臺灣彰化地方法院刑事第二庭
                                       法      官  許  雅  婷
右正本證明與原本無異。
如不服本判決，應於判決送達後十日內向本院提出上訴狀( 須附繕本 )。
                                       法院書記官  謝  秋  德
中      華      民      國    九十三    年      九      月      一      日
附錄本案論罪科刑法條全文：
毒品危害防制條例第十條
施用第一級毒品者，處六月以上五年以下有期徒刑。
